

+506 64060470 • anjord302@gmail.com • linkedin.com/in/andy

Desarrollador de Software

Ingeniero de Sistemas Junior con experiencia en el desarrollo de software utilizando C#, .Net, Java y Spring Boot. Me destaco por adaptarme rápidamente a nuevos entornos y metodologías ágiles, y por mi habilidad para resolver problemas complejos. He contribuido a proyectos exitosos trabajando en equipo y mejorando continuamente.

HABILIDADES

Pasión por aprenderProactivoAutodidactaResolución de problemasAdaptabilidadTrabajo en equipoEmpáticoResponsableInteligencia emocional

Herramientas tecnológicas: C# / .NET / Java / Spring boot / SQL Server / MySQL / React.js / Git-GitHub / Javascript

Idiomas: inglés A2(en proceso)

EXPERIENCIA PROFESIONAL

Desarrollador Full Stack 07/2023 - 12/2023

Federación Costarricense de Taekwondo (Practica profesional)

- Analicé, diseñé y desarrollé un sistema administrador web para gestionar combates, eventos, academias y atletas.
- Implementé un Backend seguro con Java, Spring Boot, JWT y Spring Security.
- Desarrollé una interfaz de usuario interactiva con React.js.
- Administré la base de datos utilizando MySQL.

Desarrollador de Software 01/2023 - 07/2023

Proyecto Universitario

- Diseñé y desarrollé una aplicación móvil para mostrar diseños y precios de cerámicas.
- Implementé roles y utilicé Java, XML y Firebase para la gestión de datos.

Desarrollador de Software 01/2022 - 05/2022

Proyecto Universitario

- Diseñé y desarrollé un sistema web para la administración de un punto de venta en un minimercado.
- Implementé funcionalidades clave como la gestión de inventarios, ventas y clientes.
- Utilicé tecnologías como C#, .NET Core, MVC. Desarrollé una interfaz de usuario interactiva con JQuery, HTML5, CSS3, Bootstrap, Javascript.
- Administré la base de datos utilizando SQL Server.

EDUCACIÓN

Bachillerato en Ingeniería de Sistemas Computacionales Universidad Latina de Costa Rica	2023
Implementación de servicios en la nube - Google Cloud Computing Foundations INA	2024
Scrum Fundamentals Certified (SFC) SCRUMstudy - Accreditation Body for Scrum and Agile	2023